臺灣臺北地方法院民事裁定
111年度抗字第436號
抗  告  人  伍家頤  



相  對  人  裕富數位資融股份有限公司

法定代理人  許國興  



上列當事人間聲請本票准許強制執行事件，抗告人對於民國111
年8月8日本院所為111年度司票字第10871號裁定提起抗告，本院
裁定如下：
    主  文
抗告駁回。
抗告費用新臺幣壹仟元由抗告人負擔。 
    理  由
一、按執票人向本票發票人行使追索權時，得聲請法院裁定後強
    制執行，票據法第123條定有明文。次按，本票執票人依票
    據法第123條規定，聲請法院裁定許可對發票人之強制執行
    ，係屬非訟事件，此項聲請之裁定及抗告法院之裁定，僅依
    非訟事件程序，就本票形式上之要件是否具備予以審查為已
    足，並無確定實體上法律關係存否之效力，如發票人就票據
    債務之存否或數額有爭執時，應由發票人提起確認之訴，以
    資解決（最高法院94年度台抗字第1046號裁定意旨參照）。
二、相對人於原法院聲請意旨略以：伊執有相對人於民國111年6
    月7日簽發之本票1紙（下稱系爭本票），付款地在臺北市，
    金額新臺幣（下同）343,750元，利息按年息16%計算，免除
    作成拒絕證書，到期日111年7月7日，詎於到期後經提示未
    獲付款，為此提出本票1紙，聲請裁定就上開金額及依約定
    年息計算之利息准許強制執行等語。
三、抗告意旨略以：抗告人從未於系爭本票上簽名，系爭本票上
    印文亦非抗告人所有，系爭本票係屬偽造之無效票據，依票
    據法第5條第1項規定，無須依系爭本票所載文義負票據責任
    ，且抗告人與相對人間並無借貸關係或任何原因債權存在，
    依同法第13條規定反面解釋，相對人對抗告人並無票據上權
    利，原法院所為裁定顯有違誤，爰提起抗告並聲明請求：原
    裁定廢棄等語。
四、經查，相對人主張之事實，業據其提出與所述相符之系爭本
    票為證，經原法院就系爭本票為形式上之審查，認系爭本票
    已具備本票各項應記載事項，合於票據法第120條第1項規定
    ，屬有效之本票，乃依同法第123條之規定裁定准許強制執
    行，核無不合。抗告人固以前詞置辯，惟查，其所辯系爭本
    票上印文非其所有，其與相對人之間並無原因債權存在等語
    ，核屬實體法律關係之抗辯，揆諸前開說明，應由抗告人另
    行提起確認訴訟以資解決，尚非本件非訟程序得以審究。原
    法院依非訟事件程序審查，認系爭本票已符合票據法第123
    條之規定，而為准予強制執行之裁定，經核並無違誤。從而
    ，抗告人以上開事由提起抗告，指摘原裁定不當，求予廢棄
    ，為無理由，應予駁回。
五、據上論結，本件抗告為無理由，爰裁定如主文。
中　　華　　民　　國　　111 　年　　9 　　月　　20　　日
                  民事第七庭  審判長法  官  姜悌文
　　　　　　                        法  官　蔡政哲
                　  　　　　　　    法　官　許筑婷
以上正本係照原本作成。
本裁定不得再抗告。
中　　華　　民　　國　　111 　年　　9 　　月　　20　　日
                              書記官  林政彬